臺灣彰化地方法院刑事判決　　　　　　　　　　　　　九十一年度交易字第七九號
　　公　訴　人　臺灣彰化地方法院檢察署檢察官
　　被　　　告　丙○○
　　　　　（原名施柏松）
右列被告因公共危險案件，經檢察官聲請簡易判決處刑（九十一年度偵字第二七０二
號），本院彰化簡易庭認應適用通常程序審理，移
    主  文
丙○○無罪。
    理  由
一、公訴意旨略以：被告丙○○於民國九十一年四月六日凌晨，在彰化縣彰化市○○
    路某茶坊內飲酒，同日凌晨二時許，在酒後已不能安全駕駛動力交通工具之程度
    下，仍駕駛車牌號碼ＹＺ—０一一八號自小客車上路，沿彰化縣彰化市○○路由
    北往南方向行駛，於是日凌晨三時許，行經彰化縣彰化市○○路三段「永慶加油
    站」前時，因受酒精影響，致與乙○○所駕駛之車牌號碼七Ｌ—六九七三號自小
    客車發生擦撞，經警據報到場處理，測得被告丙○○酒精呼氣濃度已達每公升０
    ．三八毫克，因認被告丙○○涉有刑法第一百八十五條之三服用酒類，不能安全
    駕駛動力交通工具而駕駛之罪嫌等語。
二、按犯罪事實應依證據認之，無證據不得推定其犯罪事實；又不能證明被告犯罪者
    ，應諭知無罪之判決，刑事訴訟法第一百五十四條及第三百零一條第一項定有明
    文。再按認定不利被告之事實，須依積極之證據，苟積極證據不足為不利於被告
    事實之認定，更不必有何有利之證據（最高法院著有三十年上字第八一六號判例
    可資參照）。本件訊據被告丙○○固承認於飲酒後仍駕駛上開車輛上路，且為警
    測得其吐氣所含酒精濃度為每公升０．三八毫克，並有撞及乙○○所駕前揭自小
    客車之事實，惟堅決否認有何服用酒類，不能安全駕駛動力交通工具而駕駛之犯
    行，並辯稱：當時精神狀況很好，可以安全駕駛動力交通工具，係因乙○○轉進
    加油站時未打方向燈，才會撞及乙○○所駕車輛等語。經查：公訴人認被告丙○
    ○涉有前開犯行，係以被告酒後吐氣所含酒精成分為每公升０．三八毫克，而按
    呼氣酒精濃度為每公升零點二三八毫克至零點四七六毫克時，人體會有興奮或鎮
    靜，肌肉協調能力受損，反應遲鈍等情狀，是被告於此際應已產生興奮或鎮靜，
    肌肉協調能力受損，反應遲鈍等情狀，復於行駛途中，無端與他人所駕駛之車輛
    發生擦撞，有卷附道路交通事故調查報告表、舉發違反道路交通管理事件通知單
    各一紙及肇事現場照片四張在卷可按，足見被告已達不能安全駕駛動力交通工具
    之地步，並因而肇事等情為依據。惟按刑法第一百八十五條之三所謂「不能安全
    駕駛動力交通工具」者應係指行為人之精神狀態與正常有異，如有顯明錯誤之駕
    駛行為、語無論次、昏睡、哭鬧、舉止失衡等情，致不能安全駕駛動力交通工具
    而言。查本件被告丙○○於肇事後，立即下車與乙○○商究肇事原因，並停留在
    現場等候警員，其當時意識清醒、精神狀況很穩定、談話正常、走路沒有不穩等
    情，已據乙○○於警訊中陳述明確，並經證人即處理之警員甲○○於本院調查時
    到庭結證屬實，復參酌卷附警員甲○○之職務報告書所載「... 當時丙○○言行
    正常、意識清楚」等詞，尤見被告丙○○所辯，並非無據。則本件被告丙○○酒
    後其吐氣所含酒精成分既顯低於現行實務上對於酒後駕車不能安全駕駛程度認定
    標準之每公升０．五五毫克，且其精神狀態正常無異狀，已如前述，自難遽認已
    達於不能安全駕駛動力交通工具之程度。此外，復查無其他積極證據，足茲認定
    被告丙○○涉有公訴人所指之犯行，其犯罪即屬不能證明，自應為無罪之諭知，
據上論斷，應依刑事訴訟法第四百五十二條、第三百零一條第一項，判決如主文。
本案經檢察官羅美秀到庭執行職務。
中    華    民    國    九十一      年      十      月        二        日
                                臺灣彰化地方法院交通法庭
                                    審判長法官  林  欽  章
                                    法      官  石  馨  文
                                    法      官  郭  麗  萍
右正本證明與原本無異。
如不服本判決，應於判決送達後十日內向本院提出上訴狀( 須附繕本 )。
告訴人或被害人對於判決如有不服具備理由請求檢察官上訴者，其上訴期間之計算係
以檢察官收受判決正本之日期為準。
                                    法院書記官  施  嘉  玫
中    華    民    國    九十一      年      十      月        三        日
